【裁判字號】    98,審交簡上,101
【裁判日期】    981208
【裁判案由】    公共危險
【裁判全文】
臺灣士林地方法院刑事判決         98年度審交簡上字第101號
上  訴  人  臺灣士林地方法院檢察署檢察官
被      告  甲○○
上列上訴人因被告公共危險案件，不服本院士林簡易庭中華民國
98年11月5 日98年度士交簡字第1170號第一審刑事簡易判決（聲
請簡易判決處刑書案號：臺灣士林地方法院檢察署98年度偵字第
13420 號），提起上訴，經本院合議庭認為不得以簡易判決處刑
，而改依通常程序審理，自為第一審判決如下：
    主  文
原判決撤銷。
本件公訴不受理。
    理  由
一、聲請簡易判決處刑（與起訴有同一效力）意旨略以：被告甲
    ○○自民國98年9 月16日19時許起至20時10分止，在臺北市
    南港區○○路○ 段友人店內飲用啤酒後，已達不能安全駕駛
    動力交通工具之程度，仍騎駛車號GQ8-917 號重型機車返家
    ，於同日20時29分，沿南港路2 段由東往西方向行駛，行經
    南港路2 段38巷口時，與沿南港路2 段38巷由北往南方向行
    駛由陳奕錩駕駛之車號8395-KL 號自用小客車擦撞，經警前
    往處理，並對2 人施以酒測，發現被告呼氣酒精濃度高達每
    公升1.00毫克，因認被告涉犯刑法第185 條之3 公共危險罪
    嫌等語。
二、按被告死亡者，應諭知不受理之判決，且得不經言詞辯論為
    之，刑事訴訟法第303 條第5 款、第307 條分別定有明文。
    又按簡易案件之上訴由地方法院管轄之第二審合議庭辦理，
    如認應為不受理判決之諭知，係屬刑事訴訟法第451 條之1
    第4 項但書第3 款之情形，應依同法第452 條之規定，逕依
    第一審通常程序為不受理判決之諭知。經查，原審審酌全案
    卷證，認被告涉犯公共危險罪，事證明確，判處有期徒刑2
    月，並諭知易科罰金之折算標準，固非無見。惟查，被告已
    於原審判決後之98年11月10日死亡，此有被告之戶政系統個
    人基本資料查詢結果（特殊記事項下載明「死亡」）乙紙在
    卷可稽（附於98年度士交簡字第1170號卷第13頁），原審就
    此未及審酌，而為被告有罪之判決，於法即有未合，上訴意
    旨據此指摘，為有理由，揆諸前揭規定，應由本院將第一審
    刑事簡易判決撤銷，而依通常程序自為第一審判決，並不經
    言詞辯論，逕為不受理之諭知。
據上論斷，應依刑事訴訟法第455 條之1 第1 項、第3 項、第36
9 條第2 項、第452 條、第303 條第5 款、第307 條，判決如主
文。
中    華    民    國    98    年     12    月     8   日
                  交通法庭審判長法  官  雷雯華
                                法  官  王沛雷
                                法  官  吳祚丞
以上正本證明與原本無異。
如不服本判決應於收受判決後10日內向本院提出上訴書狀，並應
敘述具體理由；其未敘述上訴理由者，應於上訴期間屆滿後20日
內向本院補提理由書（均須按他造當事人之人數附繕本）「切勿
逕送上級法院」。
                                書記官  丁梅芬
中    華    民    國    98    年     12    月     8   日


司法院資訊處製作；財團法人民間司法改革基金會備份。
